【裁判字號】    98,訴,2079
【裁判日期】    990525
【裁判案由】    拆屋還地等
【裁判全文】
臺灣板橋地方法院民事判決              98年度訴字第2079號
原      告  甲○○
訴訟代理人  孫大龍律師
            林秉欣律師
被      告  戊○○
            己○○
            癸○○
共      同
訴訟代理人  李富湧律師
被      告  攏舒適科技有限公司
法定代理人  癸○○
上列當事人間請求拆屋還地等事件，本院於中華民國99年5 月11
日言詞辯論終結，判決如下：
    主  文
被告戊○○應將坐落臺北縣板橋市○○段第二九地號土地上，面
積八八平方公尺（如附圖所示A 部分），門牌號碼臺北縣板橋市
○○路○段七五號房屋拆除，將該部分之土地返還原告及其他共
有人全體，並應給付原告新臺幣萬伍仟肆佰拾柒元及自民國
九十九年四月十四日起至清償日止，按年息百分之五計算之利息
，暨自民國九十八年九月一日起至返還本項土地之日止，按月給
付新臺幣壹仟壹佰壹拾壹元；被告癸○○、攏舒適科技有限公司
應自上開建物遷出。
被告己○○應將坐落臺北縣板橋市○○段第二九地號土地上，面
積八八平方公尺（如附圖所示B 、B1部分），門牌號碼臺北縣板
橋市○○路○段七三巷八號房屋及前方車庫拆除，將該部分之土
地返還原告及其他共有人全體，並應給付原告新臺幣萬伍仟肆
佰拾柒元及自民國九十九年四月十四日起至清償日止，按年息
百分之五計算之利息，暨自民國九十八年九月一日起至返還本項
土地之日止，按月給付新臺幣壹仟壹佰壹拾壹元；被告攏舒適科
技有限公司應自上開建物遷出。
被告戊○○應將坐落臺北縣板橋市○○段第二九地號土地上，面
積六０平方公尺（如附圖所示C 部分），門牌號碼臺北縣板橋市
○○路○段八七巷二號房屋拆除，將該部分之土地返還原告及其
他共有人全體，並應給付原告新臺幣貳萬肆仟壹佰陸拾壹元及自
民國九十九年四月十四日起至清償日止，按年息百分之五計算之
利息，暨自民國九十八年九月一日起至返還本項土地之日止，按
月給付新臺幣柒佰伍拾捌元。
訴訟費用由被告負擔分五之四，餘由原告負擔。
本判決第一項於原告以新臺幣貳佰陸拾柒萬元供擔保後，得假執
行；但被告戊○○、癸○○、攏舒適科技有限公司如於假執行程
序實施前，以新臺幣柒佰玖拾捌萬貳仟零肆拾元為原告預供擔保
後，得免為假執行。
本判決第二項於原告以新臺幣貳佰陸拾柒萬元供擔保後，得假執
行；但被告己○○、攏舒適科技有限公司如於假執行程序實施前
，以新臺幣柒佰玖拾捌萬貳仟零肆拾元為原告預供擔保後，得免
為假執行。
本判決第三項於原告以新臺幣壹佰捌拾貳萬元供擔保後，得假執
行；但被告戊○○如於假執行程序實施前，以新臺幣伍佰肆拾肆
萬貳仟佰元為原告預供擔保後，得免為假執行。
原告其餘假執行之聲請駁回。
    事實及理由
壹、程序方面：
一、按民事訴訟法第182 條第1 項固規定：訴訟全部或一部之裁
    判，以他訴訟之法律關係是否成立為據者，法院得在他訴訟
    終結前，以裁定停止訴訟程序。但應否裁定停止，法院仍得
    依其自由意見決定之（最高法院81年度台抗字第529 號裁定
    要旨參照）。又上開條項所稱訴訟全部或一部之裁判，以他
    訴訟之法律關係是否成立為據者，係指他訴訟之法律關係是
    否成立，為本件訴訟先決問題者而言，惟若該先決問題之法
    律關係是否成立，在本件訴訟本可自為調查裁判，若因裁定
    停止訴訟程序，當事人將受延滯訴訟之不利益時，自無庸裁
    定停止訴訟程序（同院88年度台抗字第646 號裁定要旨可資
    參照）。本件被告戊○○、己○○雖以其就臺北縣板橋市○○段第29地號土地（下稱系爭土地）已具備時效取得地上權
    之要件，且已對原告及其餘共有人共175 人提起地上權登記
    之訴訟（即本院99年度重訴更二字第19號）為由，而依民事
    訴訟法第182 條第1 項規定，聲請本院於其該訴訟終結前，
    裁定停止本件訴訟程序。惟查，被告戊○○、己○○是否具
    備時效取得地上權之要件，本件可自為調查認定，如裁定停
    止訴訟，將使本件訴訟因而延滯，故被告戊○○、己○○聲
    請本院裁定停止本件訴訟程序，要難准許。
二、次按訴訟送達後，原告不得將原訴變更或追加他訴。但請求
    之基礎事實同一，或擴張或減縮應受判決事項之聲明者，不
    在此限，民事訴訟法第255 條第1 項第2 、3 款分別定有明
    文。本件原告起訴原聲明：(一)被告戊○○應將坐落系爭土地
    上門牌號碼臺北縣板橋市○○路○ 段87巷2 號房屋（下稱系
    爭87巷2 號房屋）拆除，將該部分之土地返還原告及其他共
    有人全體。(二)被告己○○應將坐落系爭土地上門牌號碼臺北
    縣板橋市○○路○ 段73巷8 號房屋（下稱系爭73巷8 號房屋
    ）拆除，將該部分之土地返還原告及其他共有人全體。(三)被
    告癸○○應將坐落系爭土地上門牌號碼臺北縣板橋市○○路
    ○ 段巷75號房屋（下稱系爭75號房屋）拆除，將該部分之土
    地返還原告及其他共有人全體。(四)被告戊○○應給付原告新
    臺幣（下同）17,363元及自起訴狀繕本送達翌日起至清償日
    止，按年息百分之5 計算之利息；另應自民國98年9 月1 日
    起至履行第1 項義務之日止，按月給付原告316 元。(五)被告
    己○○應給付原告17,363元及自起訴狀繕本送達翌日起至清
    償日止，按年息百分之5 計算之利息；另應自98年9 月1 日
    起至履行第2 項義務之日止，按月給付原告316 元。(六)被告
    癸○○應給付原告17,363元及自起訴狀繕本送達翌日起至清
    償日止，按年息百分之5 計算之利息；另應自98年9 月1 日
    起至履行第3 項義務之日止，按月給付原告316 元。(七)前6
    項請求，願供膽保，請准宣告假執行。嗣經本院囑託臺北縣
    板橋地政事務所測量系爭土地，並函詢臺北縣政府稅捐稽徵
    處板橋分處系爭土地上建物之房屋稅籍資料後，原告追加被
    告並變更其聲明為：(一)被告戊○○應將坐落系爭土地，面積
    88平方公尺（如附圖所示A 部分）上系爭75號房屋拆除，將
    該部分之土地返還原告及其他共有人全體，並給付原告76,3
    98元及自起訴狀繕本送達翌日起至清償日止，按年息百分之
    5 計算之利息，暨自98年9 月1 日起至返還本項土地之日止
    ，按月給付1,389 元。(二)被告戊○○、己○○、壬○○、辛○○、乙○○、丙○○○、丁○○、庚○○（以上6 人為追
    加被告）應將坐系爭土地，面積88平方公尺（如附圖所示B
    、B1部分）上系爭73巷8 號房屋及前方車庫拆除，將該部分
    之土地返還原告及其他共有人全體，並給付原告76,398元及
    自起訴狀繕本送達翌日起至清償日止，按年息百分之5 計算
    之利息，暨自98年9 月1 日起至返還本項土地之日止，按月
    給付1,389 元。(三)被告戊○○應將坐落系爭土地，面積60平
    方公尺（如附圖所示C 部分）上系爭87巷2 號房屋拆除，將
    該部分之土地返還原告及其他共有人全體，並給付原告52,0
    90元及自起訴狀繕本送達翌日起至清償日止，按年息百分之
    5 計算之利息，暨自98年9 月1 日起至返還本項土地之日止
    ，按月給付947 元。(四)被告癸○○應自第1 項土地上建物遷
    出。(五)被告攏舒適科技有限公司（下稱攏舒適公司）應自第
    1 項、第2 項土地上建物遷出。(六)前5 項請求，願供膽保，
    請准宣告假執行。其後又撤回上開追加被告之訴，並變更其
    聲明第2 項為：被告己○○應將坐落系爭土地，面積88平方
    公尺（如附圖所示B 、B1部分）上系爭73巷8 號房屋及前方
    車庫拆除，將該部分之土地返還原告及其他共有人全體，並
    給付原告76,398元及自起訴狀繕本送達翌日起至清償日止，
    按年息百分之5 計算之利息，暨自98年9 月1 日起至返還本
    項土地之日止，按月給付1,389 元。嗣後再將上開聲明第1
    項至第3 項有關利息請求之起算日變更為自99年4 月13日民
    事更正訴之聲明狀送達被告翌日起算。核原告上開所為，或
    係本於同一所有權之物上請求權及不當得利返還請求權，並
    未變更訴訟標的，且係本於上開建物占用系爭土地之同一請
    求基礎事實，而擴張、減縮應受判決事項之聲明，合於前揭
    法條規定，應予准許。
三、本件被告攏舒適公司未於言詞辯論期日到場，核無民事訴訟
    法第386 條各款所列情形，爰依原告之聲請，由其一造辯論
    而為判決。
貳、實體方面：
一、原告起訴主張：
  (一)緣系爭土地為原告與其他所有人共有，原告之應有部分為10
    分之1 ，被告戊○○為系爭土地上之系爭75號房屋、系爭87
    巷2 號房屋之所有權人，無權占有系爭土地上如附圖所示A
    、C 部分面積各88、60平方公尺；被告己○○為系爭土地上
    之系爭段73巷8 號房屋及前方車庫之所有權人，無權占有系
    爭土地上如附圖所示B 、B1部分面積88平方公尺。又被告癸○○設籍於系爭土地之系爭75號房屋，該房屋外懸掛攏舒適
    公司招牌，被告戊○○亦陳稱該房屋係供攏舒適公司作倉庫
    使用，另被告攏舒適公司登記營業地址則設於系爭73巷8 號
    。按民法第767 條第1 項、第821 條規定：「所有人對於無
    權占有或侵奪其所有物者，得請求返還之。對於妨害其所有
    權者，得請求除去之。有妨害其所有權之虞者，得請求防止
    之」、「各共有人對於第三人，得就共有物之全部為本於所
    有權之請求。但回復共有物之請求，僅得為共有人全體之利
    益為之」。被告戊○○、己○○以其所有系爭75號房屋、系
    爭87巷2 號房屋、系爭73巷8 號房屋及前方車庫占有系爭土
    地，並供被告癸○○使用系爭75號房屋、被告攏舒適公司使
    用系爭75號、73巷8 號房屋及前方車庫，並無正當權源，自
    屬無權占有，原告自得依上開民法規定，請求被告戊○○、
    己○○將系爭土地上之上開建物拆除，並請求被告癸○○、
    攏舒適公司遷出，將系爭土地返還原告及其他共有人全體。
  (二)被告戊○○、己○○無權占有系爭土地，業已侵害原告之所
    有權，依社會通常觀念，被告戊○○、己○○顯因此獲有相
    當於租金之利益，並致原告受有同額損害，故原告自得依民
    法第179 條及第184 條規定請求被告給付相當於租金之不當
    得利或損害金迄至渠等拆屋還地時止。另依據土地法第97條
    第1 項及第105 條之規定，城市地方房屋之租金，以不超過
    土地及其建築物申報總價額年息10% 為限，又所謂土地價額
    ，土地法施行法第148 條規定，土地所有人依土地法申報之
    地價為法定地價。故原告爰按系爭土地申報地價年息10% 計
    算，分別請求被告戊○○、己○○自93年9 月1 日起至渠等
    拆屋還地時止，按原告之應有部分即10分之1 給付相當於租
    金之不當得利或損害金。系爭土地於93年9 月1 日至95年12
    月31日之申報地價為每平方公尺15,560元，於96年1 月1 日
    起至98年8 月31日止之申報地價為每平方公尺18,941元，被
    告戊○○所有之系爭75號房屋、系爭87巷2 號房屋，面積分
    別為88、60平方公尺，故自93年9 月1 日至98年8 月31 日
    止，應分別賠償相當租金損害之不當得利或損害金76,398元
    【計算式：(88x15560x10%x28/12x1/10)+(88x18941x10%x 3
    2/12x1/10)= 76398 】、52,090元【計算式：(60x15560x10
    %x28/12x1/10)+( 60x18941x10%x32/12x 1/10)= 52090】，
    自98年9 月1 日起，每月應分別賠償相當租金損害之不當得
    利或損害金1389元【計算式：88x18941x10%x1/12x1/10】、
    947 元【計算式：60x18941x10%x1/12 x1/10 】；而被告己○○所有系爭73巷8 號之房屋及前方車庫，面積88平方公尺
    ，故自93年9 月1 日至98年8 月31日止應賠償相當租金損害
    之不當得利或損害金76,398元【計算式：(88x15560x10%x28
    /12 x1/10)+(88x18941x10%x32/12x1/10)= 76398 】，自98
    年9 月1 日起，每月應賠償相當租金損害之不當得利或損害
    金1,389 元【計算式：88x18941x10%x1/12x1/10】。
  (三)被告既辯稱系爭土地原為其祖先所有，並由被告戊○○、己○○之祖父蕭仕來於系爭土地上興建系爭3 幢建物，顯見被
    告自始並非以行使地上權之意思占有系爭土地，此與時效取
    得地上權需以「行使地上權之意思而占有」之要件顯不相符
    ，況被告亦未取得系爭土地之地上權登記，故其辯稱對系爭
    土地有地上權，係有權使用系爭土地云云，實屬無稽，不足
    採信。
  (四)併為聲明：(一)被告戊○○應將坐落系爭土地，面積88平方公
    尺（如附圖所示A 部分）上之系爭75號房屋拆除，將該部分
    之土地返還原告及其他共有人全體，並給付原告76,398元及
    自99年4 月13日民事更正訴之聲明狀繕本送達翌日起至清償
    日止，按年息百分之5 計算之利息，暨自98年9 月1 日起至
    返還本項土地之日止，按月給付1,389 元。(二)被告己○○應
    將坐系爭土地，面積88平方公尺（如附圖所示B 、B1部分）
    上之系爭73巷8 號之房屋及前方車庫拆除，將該部分之土地
    返還原告及其他共有人全體，並給付原告76,398元及自99年
    4 月13日民事更正訴之聲明狀送達翌日起至清償日止，按年
    息百分之5 計算之利息，暨自98年9 月1 日起至返還本項土
    地之日止，按月給付1,389 元。(三)被告戊○○應將坐落系爭
    土地，面積60平方公尺（如附圖所示C 部分）上之系爭87巷
    2 號房屋拆除，將該部分之土地返還原告及其他共有人全體
    ，並給付原告52,090元及自99年4 月13日民事更正訴之聲明
    狀繕本送達翌日起至清償日止，按年息百分之5 計算之利息
    ，暨自98年9 月1 日起至返還本項土地之日止，按月給付94
    7 元。(四)被告癸○○應自第1 項土地上建物遷出。(五)被告攏
    舒適科技有限公司（下稱攏舒適公司）應自第1 項、第2 項
    土地上建物遷出。(六)前5 項請求，願供膽保，請准宣告假執
    行。
二、被告戊○○、己○○、癸○○則以：系爭土地為原被告祖先
    所有，後來輾轉為原告共有，被告戊○○、己○○之祖父蕭
    仕來自台灣光復前即於該土地上以建物為目的建有建物4 幢
    ，迄今已逾50年，原告起訴所指房屋即是其中3 幢。嗣被告
    戊○○、己○○之祖父蕭仕來於34年死亡，父親蕭明長於51
    年去世後，上揭4 幢房屋中，其中系爭73巷8 號之房屋由被
    告己○○繼承而取得所有權，系爭75號房屋、系爭87巷2 號
    房屋及另1 幢房屋則由被告戊○○繼承而取得所有權。而被
    告戊○○、己○○已向本院起訴主張系爭土地所有權人應容
    忍戊○○、己○○辦理時效取得地上權登記，雖經本院98年
    度重訴字第237 號以未補正其中一所有權人蕭養之戶籍資料
    ，而裁定駁回，並以該件訴訟當事人不適格為由判決駁回，
    惟被告已依法提起抗告及依法聲明上訴在案。被告戊○○、
    己○○之祖父蕭仕來以行使地上權之意思，繼續占有使用系
    爭土地，而被告之父親蕭明長及被告戊○○、己○○亦繼續
    以為建築物之目的而占有使用系爭土地，依此占有所由發生
    之事實之性質，實難謂戊○○、己○○之祖父蕭仕來於原占
    有之始無行使地上權之意思，故本件已具備時效取得地上權
    之要件，自有權依法請求為時效取得地上權之登記。從而，
    被告係有合法權源使用系爭土地，非無權占有等語，資為抗
    辯。併為答辯聲明：原告之訴及其假執行之聲請駁回；如受
    不利之判決，願供擔保請准免為假執行。
三、被告攏舒適公司經合法通知，未於言詞辯論期日到場，亦未
    提出書狀作何聲明或陳述。
四、本件原告為系爭土地之共有人之一，應有部分為10分之1 ；
    及被告戊○○所有之系爭75號房屋、系爭87巷2 號房屋，占
    用系爭土地上如附圖所示A 、C 部分，面積各88、60平方公
    尺，被告己○○所有之系爭73巷8 號房屋及前方車庫，占用
    系爭土地上如附圖所示B 、B1部分，面積88平方公尺，被告
    癸○○設籍於系爭75號房屋，且系爭75號房屋外懸掛攏舒適
    公司招牌，供攏舒適公司作為倉庫使用，攏舒適公司登記營
    業地址設於系爭73巷8 號；暨被告戊○○、己○○向臺北縣
    板橋地政事務所申請時效取得地上權登記，因未能補正其係
    以行使地上權之意思而占有系爭土地，經該地政事務所駁回
    聲請等情，有系爭土地之土地登記謄本影本、系爭75號房屋
    、系爭73巷8 號房屋之房屋稅藉證明書及房屋稅稅藉登記表
    、公司基本資料及臺北縣板橋地政事務所土地登記案件補正
    通知書、駁回通知書影本在卷可稽（見第7 頁至第9 頁、第
    40頁至第47頁、第70頁至第71頁、第179 頁），復經本院於
    98年11月5 日勘驗現場，囑託臺北縣板橋地政事務所實施測
    量後製作複丈成果圖附卷可憑（見第80頁至第81頁），且為
    兩造所不爭執，自堪信為真實。
五、原告主張被告無權占有系爭土地，請求被告遷出或拆除其上
    之建物，並要求給付相當於租金之不當得利或損害金等語，
    為被告所否認，並以前詞置辯。是本件應審究者厥為：(一)被
    告戊○○、己○○就系爭土地是否已時效取得地上權，而非
    無權占有，原告請求被告戊○○、己○○拆屋還地，被告癸○○、攏舒適公司自建物遷出，有無理由？(二)若被告戊○○
    、己○○係無權占用系爭土地而成立不當得利或侵權行為，
    其等應給付之金額為何？經查：
  (一)被告戊○○、己○○、癸○○雖辯稱：系爭土地原為被告祖
    先所有，後輾轉為原告共有，而被告戊○○、己○○之祖父
    蕭仕來於台灣光復前即於該土地上以建物為目的建有建物4
    幢，迄今已逾50年，嗣祖父蕭仕來於34年死亡，父親蕭明長
    於51年去世後，系爭73巷8 號房屋由被告己○○繼承，系爭
    75號房屋、系爭87巷2 號房屋被告戊○○繼承，可見被告戊○○、己○○之祖父蕭仕來以行使地上權之意思，繼續占有
    使用系爭土地，被告之父親蕭明長及被告戊○○、己○○亦
    繼續以為建築物之目的而占有使用系爭土地，故本件已具備
    時效取得地上權之要件，其等有權請求為時效取得地上權之
    登記，並非無權占有云云。惟按地上權為一種物權，主張取
    得時效之第一要件須為以行使地上權之意思而占有，若依其
    所由發生之事實之性質，無行使地上權之意思者，非有變為
    以行使地上權之意思而占有之情事，其取得時效，不能開始
    進行（最高法院64年台上字第2552號判例參照）。經查，依
    被告戊○○、己○○、癸○○前述所辯內容，可知被告戊○○、己○○之祖父蕭仕來自始即以在自己所有土地上建屋之
    意而建築上開4 幢建物，並非以行使地上權之意思而建築房
    屋甚明，而被告戊○○、己○○復未提出任何證據證明渠等
    之父蕭明長及渠等嗣後有變更為以地上權之意思而占有系爭
    土地，故渠等主張依民法第772 條準用同法第769 條之規定
    ，得請求登記為地上權人，原告應容忍為地上權登記，並非
    有據。至被告戊○○、己○○雖援引最高法院85年度台上字
    第609 號判決，作為其祖父蕭仕來於原占有之始即有行使地
    上權意思之依據（見本院卷第52頁），然上開判決要旨係謂
    ：「稱地上權者係以在他人土地上有建築物或其他工作物、
    或竹木為目的而使用其土地之權，民法第832 條規定甚明。
    苟占有人於占有之始，即有於他人土地上有建築物、工作物
    、竹木之目的而使用土地，占有後確有建造房屋或工作物或
    竹木等情事，自與單純之占有使用土地有別，則依該占有所
    由發生之事實之性質，自難謂占有人於占有之始無行使地上
    權之意思。」等語，足見上開判決亦認占有人必於占有之始
    即有在「他人土地」上有建築物等而使用其土地為目的，而
    本件被告戊○○、己○○祖父蕭仕來自始即在「自己土地」
    上建屋，自無上開判決之適用，附予敘明。
  (二)次按因時效而取得地上權登記請求權者，不過有此請求權而
    已，在未依法登記為地上權人以前，仍不得據以對抗土地所
    有人而認其並非無權占有（最高法院69年度第5 次民事庭會
    議決議參照）。又縱認上訴人因地上權取得時效完成而得主
    張時效利益，依民法第772 條準用第769 條及第770 條之規
    定，亦僅得請求登記為地上權人而已，並非即取得地上權，
    在其未依法登記為地上權人之前，自不能本於地上權之法律
    關係，向土地所有人有所主張而認其非無權占有。且按占有
    人因時效取得地上權登記請求權，向該管地政機關請求為地
    上權登記，經地政機關受理，受訴法院應就占有人是否具備
    時效取得地上權之要件為實體上裁判者，須以占有人於土地
    所有權人請求拆屋還地前，以具備時效取得地上權之要件為
    由，向地政機關請求登記為地上權人為前提（最高法院89年
    度台上字第1370號判決要旨參照）。本件退步言之，縱認被
    告戊○○、己○○地上權之取得時效業已完成，然渠等向臺
    北縣板橋地政事務所申請時效取得地上權登記，因未能補正
    其係以行使地上權之意思而占有系爭土地，已經該地政事務
    所駁回聲請，已如前述，則依前揭決議及判決意旨，被告戊○○、己○○、癸○○對已提起本件拆屋還地訴訟之原告並
    不得主張渠等非無權占有，並進而請求確認或容忍登記為地
    上權人之餘地。
  (三)再按無法律上之原因而受有利益，致他人受損害者，應返還
    其利益，民法第179 條定有明文。又占有使用他人土地，可
    能獲得相當於租金之利益為社會通常之觀念，最高法院著有
    61年度台上字第1695號判例可資參照。查系爭土地上及系爭
    房屋、車庫前臨板橋市○○路及八里- 新店快速公路，車輛
    往來頻繁，附近除大樓林立外，復有民生公園（附地下停車
    場）、本院第二辦公大樓、板橋憲兵隊等公共休閒設施及機
    關，且距捷運板南線新埔捷運站亦僅約1,000 公尺，後方則
    臨板橋市○○路，其上百業林立，食衣住行各項生活機能均
    為良好，業經本院勘驗明確，並經原告供明在卷，有本院勘
    驗筆錄及原告提供之照片15幀在卷可憑（見本院卷第49頁至
    50頁、第172 頁至第178 頁），本院斟酌上情，並依土地法
    第97條第1 項規定，認被告戊○○、己○○所受利益金額以
    按土地申報總價額年息百分之8 計算為適當。而係原告於96
    年1 月4 日始登記取得系爭土地所有權應有部分10分之1，
    系爭土地於96年1 月之申報地價為每平方公尺18,941元，有
    原告提出之土地登記簿謄本附卷足參（見本院卷第9 頁），
    又被告戊○○所有之系爭75號房屋、系爭87巷2 號房屋，面
    積分別為88、60平方公尺，是被告自96年1 月4 日至98年8
    月31日止，共2 年又240 日，應分別賠償相當租金損害之不
    當得利35,437元【計算式：（88×18941 ×8%×2 ×1/10）
    ＋（88×18941 ×8%×240/365 ×1/10）（元以下四捨五入
    ，以下同）】、24,161元【計算式：（60×18941 ×8%×2
    ×1/10）＋（60×18941 ×8%×240/365 ×1/10）】，自98
    年9 月1 日起，每月應分別賠償相當租金損害之不當得利1,
    111 元【計算式：88×18941 ×8%×1/12×1/10】、758 元
    【計算式：60×18941 ×8%×1/12×1/10】；被告己○○所
    有之系爭73巷8 號房屋及前方車庫，面積88平方公尺，故自
    96年1 月4 日至98年8 月31日止，共2 年又240 日，應賠償
    相當租金損害之不當得利35,437元【計算式：（88×18941
    ×8%×2 ×1/10）＋（88×18941 ×8%×240/365 ×1/10）
    】，自98年9 月1 日起，每月應賠償相當租金損害之不當得
    利1,111 元【計算式：88×18941 ×8%×1/12×1/10】。
六、綜上所述，原告依民法第767 條、821 條之規定，請求被告
    戊○○將系爭75號房屋、系爭87巷2 號房屋拆除，請求被告
    己○○將系爭73巷8 號房屋及前方車庫拆除，並將各該部分
    之土地返還原告及其他共有人全體，被告癸○○應自系爭75
    號房屋遷出，被告攏舒適公司應自系爭75號房屋、系爭73巷
    8 號房屋及前方車庫遷出，於法並無不合，應予准許。又原
    告依民法第179 條規定，請求被告戊○○給付35,437元及自
    99年4 月13日民事更正訴之聲明狀送達翌日即99年4 月14日
    起至清償日止，按年息百分之5 計算之利息，暨自98年9 月
    1 日起至返還系爭75號房屋所占用之土地日止，按月給付1,
    111 元，請求被告己○○給付35,437元及自99年4 月13日民
    事更正訴之聲明狀送達翌日即99年4 月14日起至清償日止，
    按年息百分之5 計算之利息，暨自98年9 月1 日起至返還系
    爭73巷8 號號房屋及前方車庫所占用之土地日止，按月給付
    1,111 元，請求被告戊○○給付24,161元元及自99年4 月13
    日民事更正訴之聲明狀送達翌日即99年4 月14日起至清償日
    止，按年息百分之5 計算之利息，暨自98年9 月1 日起至返
    還系爭87巷2 號房屋所占用之土地日止，按月給付758 元，
    亦屬正當，應予准許；逾上開金額之請求，則無理由，應予
    駁回。
七、原告與被告戊○○、己○○、癸○○陳明願供擔保，分別聲
    請宣告假執行或免為假執行，就原告勝訴部分，經核並無不
    合，爰分別酌定相當之擔保金額宣告之，併就被告攏舒適公
    司部分依職權宣告供相當擔保後得免為假執行；至原告敗訴
    部分，其假執行之聲請已失所附麗，應併予駁回。
八、本件事證已臻明確，兩造其餘主張陳述及所提之證據，經審
    酌後認於本判決結果不生影響，爰不一一論述，附此敘明。
據上論斷，本訴原告之訴為一部有理由，一部無理由，依民事訴
訟法第79條、第85條第1 項前段、第385 條第1 項前段、第390
條第2 項、第392 條，判決如主文。
中    華    民    國    99    年    5     月    25    日
                  民事第一庭  法  官  高文淵
以上正本係照原本作成
如對本判決上訴，須於判決送達後20日內向本院提出上訴狀
中    華    民    國    99    年    5     月    25    日
                              書記官  黃瀅螢

司法院資訊處製作；財團法人民間司法改革基金會備份。
